【裁判字號】    91,訴,585
【裁判日期】    920130
【裁判案由】    給付借款
【裁判全文】
臺灣嘉義地方法院民事判決  九十一年度訴字第五八五號
    原      告  嘉義縣阿里山鄉農會
    法定代理人  乙○○
    訴訟代理人  戊○○
    送達代收人  丁○○
    被      告  丙○○
                              .
                甲○○
右列當事人間請求給付借款事件，本院判決如左：
    主    文
被告二人應連帶給付原告新台幣（下同）捌拾萬元，其中陸拾肆萬元應從民國九十年
二月四日開始，一直到清償日為止，按照年息百分之十一．二五計算的利息，以及從
九十年三月五日開始，一直到清償日為止，逾期在六個月內清償，按前述利率加計百
分之十違約金，逾期超過六個月清償，按前述利率加計百分之二十違約金，被告應給
付原告。另外剩餘的拾陸萬元應從九十年八月四日開始，一直到清償日為止，按照年
息百分之十二計算的利息，以及從九十年九月五日開始，一直到清償日為止，逾期在
六個月內清償，按右述利率加計百分之十違約金，逾期超過六個月清償，按右述利率
加計百分之二十違約金，被告二人應連帶給付原告。
本案訴訟費用由被告二人連帶負擔。
    事實及理由
壹、原告主張：
  一、被告丙○○在民國八十七年四月十五日向原告借款一百萬元，並以被告甲○○
      、張中一（已死亡）為連帶保證人，雙方約定借款期限至九十七年四月十五日
      止，利息分別為年息百分之十一．二五及百分之十二，共分十期付款，每年攤
      還一次，若借款人逾期清償時，違約金的計算方式為逾期在六個月內者，按約
      定利率加計百分之十，逾期超過六個月的部分，則按約定利率加計百分之二十
      。若未按時繳納，根據借據特約條款第三項約定，被告等人喪失期限利益，全
      部借款視為到期。被告從九十年二月三日及九十年八月三日，即未依約繳納利
      息，原告多次催討，被告均置之不理。於是，原告根據借款契約與連帶保證法
      律關係提起本件訴訟，並請求如主文第一項所記載的聲明。
  二、提出借據及授信約定書各一份（都是影本），作為證明。
貳、被告二人經過本院合法通知，均無正當理由，又未向本院請假，而沒有在言詞辯
    論期日，到場陳述意見，同時，本案沒有民事訴訟法第三百八十六條所規定的情
    形出現（請看附錄法條），因此，本院依照原告聲請，由原告單獨辯論而直接判
    決。
參、本院判斷：
  一、原告主張的事實，有原告提出借據及授信約定書各一份附卷證明，被告丙○○
      經合法通知而未到庭，亦未提出任何書狀，故原告的主張可以採信。
      而被告甲○○經過本院合法通知，沒有正當理由，而未到庭陳述意見，依照民
      事訴訟法第二八０條第一項前段、第三項前段規定：「當事人對於他造主張之
      事實，於言詞辯論時不爭執者，視同自認。當事人對於他造主張之事實，已於
      相當時期受合法之通知，而於言詞辯論期日不到場，亦未提出準備書狀爭執者
      ，準用第一項之規定」，因此，原告的主張可以認定真實而被本院採信。
  二、綜上所述，原告根據借款契約及連帶保證法律關係，請求被告二人連帶給付如
      主文第一項記載的金額、遲延利息及違約金，具有法律上理由，應該准許原告
      請求。
肆、訴訟費用負擔的依據，依照民事訴訟法第八十五條第二項，判決如主文。
中      華      民      國      九十二    年      一    月      三十   日
                                  臺灣嘉義地方法院民事第二庭
                                      法  官  甘  大  空
右為正本係照原本作成
如對本判決上訴應於送達後二十日內向本院提出上訴狀
中      華      民      國      九十二    年      一    月      三十   日
                                      書記官  陳  麗  雅
附錄法條：
民事訴訟法第三八六條：「有左列各款情形之一者，法院應以裁定駁回前條聲請，並
延展辯論期日：
一  不到場之當事人未於相當時期受合法之通知者。
二  當事人之不到場，可認為係因天災或其他不可避之事故者。
三  到場之當事人於法院應依職權調查之事項，不能為必要之證明者。
四  到場之當事人所提出之聲明、事實或證據，未於相當時期通知他造者。」


司法院資訊處製作；財團法人民間司法改革基金會備份。
